最高法院刑事判決　　　　　　　　　 111年度台上字第3671號
上　訴　人　黃英智
　　　　　　王念婷
上列上訴人等因違反毒品危害防制條例等罪案件，不服臺灣高等
法院高雄分院中華民國111年5月19日第二審判決關於量刑部分（
111 年度上訴字第171號，起訴案號：臺灣高雄地方檢察署110年
度偵字第2861號），提起上訴，本院判決如下：
    主  文
上訴駁回。
    理  由
一、按刑事訴訟法第377 條規定，上訴於第三審法院，非以判決
    違背法令為理由，不得為之。是提起第三審上訴，應以原判
    決違背法令為理由，係屬法定要件。如果上訴理由書狀並未
    依據卷內訴訟資料，具體指摘原判決不適用何種法則或如何
    適用不當，或所指摘原判決違法情事，顯與法律規定得為第
    三審上訴理由之違法情形，不相適合時，均應認其上訴為違
    背法律上之程式，予以駁回。
二、本件原審審理結果，認定上訴人黃英智、王念婷（下稱上訴
    人2 人）分別有原判決「事實及理由欄」貳之一所載之販賣
    第二級毒品甲基安非他命、幫助販賣第二級毒品及轉讓禁藥
    甲基安非他命各犯行明確（上訴人2 人表明僅就量刑部分提
    起上訴），因而撤銷第一審關於王念婷定應執行刑部分之判
    決，改判王念婷所犯如其附表（下稱附表）一編號1至3所示
    3 罪刑，應執行有期徒刑5年6月；並維持第一審論處黃英智
    如附表一編號1 至17及附表二所示共18罪之宣告刑及附表一
    各編號所示17罪之應執行刑、論處王念婷所犯如附表一編號
    1至3所示3罪之宣告刑之判決，駁回上訴人2人此部分在第二
    審之上訴，已引據第一審判決載敘並補充說明法院量刑裁量
    所憑之證據及其認定之理由，有卷存資料可資覆按。又刑之
    量定，係實體法上賦予法院得依職權自由裁量之事項，苟已
    以行為人之責任為基礎，並斟酌刑法第57條各款所列情狀，
    在法定刑度內，酌量科刑，無偏執一端，致明顯失出失入情
    形，即不得任意指摘為違法，以為第三審上訴之理由。原判
    決就上開維持部分說明第一審判決已具體審酌刑法第57條科
    刑等一切情狀，在罪責原則下適正行使其量刑之裁量權，維
    持第一審就王念婷部分，除法定本刑為無期徒刑部分外，均
    依刑法第47條第1項累犯規定加重其刑；上訴人2人所犯上揭
    各罪俱依毒品危害防制條例第17條第2 項偵審中均自白之規
    定皆減輕其刑及王念婷所犯附表一編號 3所示之罪再依刑法
    第30條第2 項幫助犯規定減輕其刑並先加後遞減之，而分別
    科處上訴人2 人各如附表一各編號及附表二（黃英智）所示
    之刑暨黃英智所犯附表一所示17罪之定應執行刑（有期徒刑
    8 年10月）；復敘明黃英智係居於主導地位，且販賣次數多
    達17次，王念婷則居於次要地位，且僅共同販賣2 次，幫助
    販賣1次，復未取得販賣價金，依其2人所犯各罪定刑之折扣
    率顯然輕重失衡，有違共犯間量刑之公平性，而撤銷關於王
    念婷定刑部分，另審酌王念婷上開情形及各罪罪質、犯罪時
    間、對法益侵害之加重效應非鉅及與共同正犯間定刑之公平
    性等情，而就王念婷定其應執行刑為有期徒刑5年6月，核其
    量定之刑罰，已兼顧相關有利與不利之科刑資料，亦給予相
    當恤刑之執行刑，客觀上並未逾越法定刑度或範圍，核無濫
    用裁量權限或牴觸比例原則、罪刑不相當之情形存在。
三、上訴意旨均泛指原審量刑過重，並非依據卷內訴訟資料具體
    指摘原判決有何違背法令之情形，徒就原審量刑職權之適法
    行使，以自己之說詞，任意指為違法，要與法律規定得為第
    三審上訴理由之違法情形，不相適合。應認其2 人上訴均為
    違背法律上之程式，皆予以駁回。
據上論結，應依刑事訴訟法第395條前段，判決如主文。
中    華    民    國   111    年    8     月    3     日
                  刑事第七庭審判長法  官  段  景  榕  
                                  法  官  楊  力  進  
                                  法  官  汪  梅  芬  
                                  法  官  宋  松  璟  
                                  法  官  沈  揚  仁  
本件正本證明與原本無異
                                  書記官
中    華    民    國   111    年    8     月    9     日